【裁判字號】    98,抗,97
【裁判日期】    980501
【裁判案由】    聲請交付審判
【裁判全文】
臺灣高等法院臺南分院刑事裁定  九十八年度抗字第九七號
抗告人即
聲請人  甲○○
被  告  乙○○
上列抗告人因聲請交付審判案件，不服臺灣臺南地方法院中華民
國九十八年二月十七日裁定（九十七年聲判字第四十號），提起
抗告，本院裁定如下：
    主    文
抗告駁回。
    理    由
一、抗告意旨略以：
(一)本件聲請交付審判案件，因承辦之檢察官及法官並未真正了
    解案件內容，且對各項證據之證據力呈現，除有偏離、矛盾
    之外，甚或未有實際調查，即為判斷，顯然違背刑事訴訟法
    第二百五十八條之三第三項規定「法院為前項裁定前得為必
    要之調查」及同法第二百八十八條之二規定「法院應予當事
    人、代理人、辯護人或輔佐人，以辯論證據證明力之適當機
    會。」再刑事訴訟法第二百八十八條之三規定「當事人、代
    理人、辯護人或輔佐人對於審判長或受命法官有關證據調查
    或訴訟指揮之處分不服者，除有特別規定外，得向法院聲明
    異議。」原審法院未依上開規定，駁回抗告人之抗告，顯有
    違背法令。
(二)有關原審法院就聲請交付審判裁定駁回，亦有違誤如下：
  1.依九十六年十一月二十七日抗告人所提之告訴狀檢具證物一
    ，小兒科加護病房護理紀錄單上時間是四月二十日，BW：6K
    gm，有乙○○、侯雅惠、歐陽吟宛三人印章，故此三人是從
    事業務之人沒錯。再依證物二，抗菌醫囑單左上角有"4Kg"
    ，其中Ampicillin和Gentamycin之用藥情況紀錄，時間也是
    "90-04-20"（九十年四月二十日。而抗告人寄給檢察官之告
    訴補充狀中證物出院病歷摘要（P15、P16）內有明白記載出
    院日期900421（九十年四月二十一日）（P15頁左上角），
    住院日期計二日，又住院治療經過中最後一行：「．．then
    the patient expired at 7:42AM」，也就是說死亡日期是
    九十年四月二十一日早上七點四十二分。依上資料顯示，九
    十年四月二十日林容鈺還活著，要知道林容鈺之真正體重給
    予治療藥物劑量，直接抱起來磅秤上量就清楚了，沒有任何
    一位醫護人員，對於病人就在面前不去量清楚體重而依推算
    表來推算病人體重便給藥的，這是不合經驗法則、論理法則
    、證據法則。只有一個可能就是病人不在了。本件病人體重
    有二種，一是抗菌劑上之"4Kg"另一個是醫護單上" 6Kg"，
    兩個體重不同，一定有一是假的。而依抗告人於上開告訴狀
    所提證物三常用藥物手冊中抗菌劑內兩種藥物之使用量，已
    明白計算清楚，詎九十七年偵字第三二號不起訴處分書認抗
    告人計算基準業已失真，僅為自行推測之詞云云，顯係檢察
    官看不懂用藥方式之誤，然檢察官既不查明也不送鑑定，顯
    然違法。
  2.再依財團法人奇美醫院九十七年三月七日（九七）奇社字第
    1194號函略以：「林容鈺小妹妹成長狀況良好，出生時體重
    （90.03.04）：4.366Kg，一個月大時（90.04.06）：5.4Kg
    ，意外發生時（90.04.20）：6.0Kg，有任何嚴重性先天性
    心臟病，皆不可能有如此良好的成長．．」等語，乃謊話連
    篇，因6Kg不是真實體重，而係在九十年四月二十日病人還
    在下推算出體重。由於抗告人對林容鈺死因有疑，乃於九十
    年五月四日中午前去拿病歷，上級醫師或其他高層了解體重
    成長和先天性心臟疾病有關，胸圍、頭圍沒有關係，只叫乙
    ○○把體重推算出來填上去，在慌張下忘了填胸圍和頭圍，
    且忘了把抗菌劑之4Kg給消除掉，始被抗告人察覺真相。故
    而可知，林容鈺真實體重應為4Kg，而病歷記載6Kg乃推算出
    來，是被告乙○○將虛偽的體重6Kg記載於業務上文書，則
    被告乙○○的行為，自該當偽造文書要件。而原裁定駁回抗
    告人交付審判之聲請，有未為調查證據之違誤。為此，提起
    抗告云云。
二、按法院駁回聲請交付審判之裁定，性質上屬於程序事項之裁
    定，為免訴訟關係久懸未決，故該裁定不得抗告，此稽之刑
    事訴訟法第二百五十八條之三第五項後段之規定暨其立法理
    由可明。又揆之該條項規定之內容，既未如同項前段規定，
    限制其適用之對象，則所指之「不得抗告」之人，自應包括
    所有為裁定效力所拘束之人，始符規範之旨趣。次按原審法
    院認為抗告不合法律上之程式或法律上不應准許，或其抗告
    權已經喪失者，應以裁定駁回之，刑事訴訟法第四百零八條
    第一項定有明文。又抗告法院認為抗告有上開條項規定之情
    形，應以裁定駁回之，復為同法第四百十一條所明定。
三、本件抗告人即聲請人甲○○因向臺灣臺南地方法院檢察署告
    訴被告偽造文書等案件，為該署檢察官為不起訴處分，抗告
    人提起再議後，不服臺灣高等法院臺南分院檢察署檢察長所
    為駁回再議處分，而向原審即臺灣臺南地方法院聲請交付審
    判，經原審法院調查後，認交付審判之事由不存在，抗告人
    之聲請為無理由，乃於九十七年十一月二十八日以九十七年
    度聲判字第四十號裁定駁回其聲請在案。本件抗告人因不服
    原審上開裁定，提起抗告，復經原審以抗告人係就不得抗告
    之裁定提起抗告，為不合法，而裁定駁回其抗告等情，有卷
    附各該裁定及抗告人之聲請狀、抗告狀等件在卷可稽。核之
    前開說明，本件原審認抗告人不服原審所為駁回其交付審判
    之裁定，復行提起抗告，於法不合，而駁回其抗告，認事用
    法，俱無違誤。從而，抗告人就原審駁回其抗告之裁定，再
    行違背不得抗告之規定，提起本件抗告，自屬不合法，自應
    裁定駁回之。至抗告人抗告意旨(二)，無非係指稱原審法院駁
    回其交付審判之聲請有所違誤云云，仍非本件抗告程序所得
    審理範圍，附此敘明。
四、據上論斷，應依刑事訴訟法第四百十一條，裁定如主文。
中    華    民    國    98    年    5    月     1     日
                  刑事第一庭審判長法官  黃  崑  宗
                                  法官  王  明  宏
                                  法官  蔡  長  林
以上正本證明與原本無異。
不得再抗告。
                                書記官  李  培  薇
中    華    民    國    98    年    5    月     1     日


司法院資訊處製作；財團法人民間司法改革基金會備份。
